臺灣新北地方法院刑事判決
                                     110年度訴字第1100號
公  訴  人  臺灣新北地方檢察署檢察官
被      告  郭盛耀



選任辯護人  葉子瑋法扶律師        
上列被告因違反毒品危害防制條例案件，經檢察官提起公訴（11
0年度偵字第5799號），本院判決如下：
    主  文
郭盛耀犯販賣混合第三級、第四級二種以上毒品未遂罪，處有期
徒刑2年4月。扣案之附表一編號1所示混合第三級、第四級二種
以上毒品暨編號2所示手機均沒收。
    事  實
    郭盛耀意圖營利，基於販賣混合第三級、第四級二種以上毒
    品之犯意，於民國109年12月25日某時許，使用附表一編號2
    所示手機內建之短影音社群平台軟體「TikTok」，並以暱稱
    「＠gai_12.04」上傳影片且標示「有感＠我」之隱喻販賣混
    合第三級毒品4-甲基甲基卡西酮及第四級毒品硝西泮成分之
    咖啡包（下稱毒品咖啡包）之訊息（下稱販毒訊息）而著手
    販賣混合第三級、第四級二種以上毒品後，適員警執行網路
    巡邏勤務時察覺有異，遂佯為買家並於110年1月1日19時45
    分許在「TikTok」上傳送「兄弟有喝的？」之文字訊息試詢
    是否有毒品咖啡包可購買，郭盛耀見狀則要求交換即時通訊
    軟體「Jello」洽談販毒事宜。嗣雙方經過多日聯繫，乃於
    同年月5日16時18分許在「Jello」上達成郭盛耀以新臺幣（
    下同）12,000元之價格販賣毒品咖啡包30包予員警之合意，
    且相約在新北市三重區五華街與五福街之路口旁會面交易。
    然因郭盛耀到場時發現僅攜帶毒品咖啡包28包，雙方乃改達
    成郭盛耀以12,000元之價格販賣毒品咖啡包28包予員警之合
    意，郭盛耀旋於同年月10日21時15分許，在上址交易地點將
    附表一編號1所示毒品咖啡包28包交予員警，經員警當場表
    明身分並予逮捕，因而致本次販賣混合第三級、第四級二種
    以上毒品未遂。
    理  由
壹、證據能力部分
一、本院以下所引用之被告郭盛耀以外之人於審判外之言詞或書
    面陳述，雖均屬傳聞證據，然公訴人、被告及辯護人均同意
    具有證據能力（見本院110年度訴字第1100號卷<下稱本院卷
    >第64頁），復本院審酌上開證據資料製作時之情況，尚無
    違法不當及證明力明顯過低之瑕疵，認為以之作為證據應屬
    適當，爰依刑事訴訟法第159條之5第1項規定，認均有證據
    能力。
二、本案判決以下所引用之非供述證據，均與本案事實具有關聯
    性，且查無事證足認係經公務員違背法定程序所取得，況公
    訴人、被告及辯護人均同意具有證據能力（見本院卷第64頁
    ），堪認亦均有證據能力。
貳、實體部分
一、認定犯罪事實所憑之證據及理由
(一)前揭事實，業據被告於偵查中及本院審理時皆自白在卷（見
    110年度偵字第5799號卷<下稱偵卷>第19-25、79-81頁，本
    院卷第66-67頁），並有扣押筆錄及扣押物品目錄表、員警
    職務報告、被告持有之附表一編號2所示手機內建之「TikTo
    k」畫面照片、被告與佯裝買家之員警之「TikTok」、「Jel
    lo」文字訊息畫面照片、查獲現場及扣案物照片在卷可查（
    見偵卷第37-40、41頁、第55頁、第61頁、第62-70頁、第71
    -74頁），復有附表一編號1所示灰/白色包裝袋28包暨編號2
    所示手機1支扣案足證，其中灰/白色包裝袋28包之內含物成
    分經送內政部警政署刑事警察局鑑驗後，檢出4-甲基甲基卡
    西酮、硝西泮成分，有附表二所示鑑定書在卷可考。
(二)被告販賣毒品咖啡包予佯裝買家之員警，係以對方所能提出
    之金錢作為基礎，計算交付毒品之數量，此顯係以錢易物，
    具有交易性質之行為，次依被告於警詢時供稱：我每販賣1
    包毒品咖啡包可以賺150元等語（見偵卷第24頁），可知被
    告販賣毒品咖啡包可從中賺取價差。準此，被告主觀上具有
    營利意圖，至為明確。
(三)綜上所述，被告前開任意性自白與事實相符，洵堪採信。本
    案事證明確，被告犯行，可堪認定，應依法論科。
二、論罪科刑部分
(一)論罪部分
 1、按毒品，依其成癮性、濫用性及對社會危害性，分為四級，
    4-甲基甲基卡西酮為公告列管之第三級毒品，硝西泮則為公
    告列管之第四級毒品，毒品危害防制條例第2條第2項第3款
    及第4款分別定有明文。又毒品危害防制條例於109年1月15
    日修正公布增訂毒品危害防制條例第9條第3項「犯前5條之
    罪（包括同條例第4條至第8條之罪）而混合二種以上之毒品
    者，適用其中最高級別毒品之法定刑，並加重其刑至二分之
    一」，該條項所稱之「混合」，係指將二種以上之毒品摻雜
    調合，無從區分而言（如置於同一包裝）。考其立法目的，
    係因目前毒品查緝實務，施用混合毒品之型態日益繁多，且
    因混合毒品之成分複雜，施用後所造成之危險性及致死率均
    高於施用單一種類者，為加強遏止混合毒品之擴散，爰增定
    犯毒品危害防制條例第4條至第8條之罪，而有混合二種以上
    毒品之情形者，加重其刑至二分之一。此規定係就犯罪類型
    變更之個別犯罪行為予以加重，當屬刑法分則加重之性質而
    成為另一獨立之罪。經查，被告販賣之附表一編號1所示毒
    品咖啡包28包，經鑑定結果含有4-甲基甲基卡西酮及硝西泮
    成分，業如前述，係同一包裝內摻雜調合有二種以上之毒品
    ，自屬該條項所稱之混合二種以上毒品。
 2、被告既在「TikTok」刊登販毒訊息，其原已具販賣混合第三
    級、第四級二種以上毒品之犯意，經佯裝為買家之員警與其
    聯繫，約定交易毒品之數量、價格、時間及地點後，於雙方
    交易毒品時，當場逮捕被告之所為，因員警本無購買毒品之
    真意，且被告實際上係處在員警監視之下，實無可能完成本
    次交易。
 3、核被告所為，係犯毒品危害防制條例第9條第3項、第4條第3
     項、第4項之販賣混合第三級、第四級二種以上毒品罪。起
    訴書之起訴事實已載明被告販賣之毒品咖啡包含有混合毒品
    成分之情，又本院於審理時已提示相關證據資料供被告及辯
    護人閱覽並表示意見、辯論之機會，是已無礙被告防禦權之
    行使，爰依法變更起訴法條。被告意圖販賣而持有混合第三
    級、第四級二種以上毒品之低度行為，為販賣未遂之高度行
    為所吸收，不另論罪。
(二)刑罰加重及減輕事由部分
 1、被告販賣混合第三級、第四級二種以上之毒品而未遂，應依
    毒品危害防制條例第9條第3項規定，適用販賣第三級毒品未
    遂罪之法定刑，並加重其刑。
 2、被告已著手販賣混合第三級、第四級二種以上毒品犯行之實
    施，因佯為買家之員警無購買之真意且本次毒品交易係處在
    員警監視下而不遂，為未遂犯，乃依刑法第25條第2項規定
    ，按既遂犯之刑度減輕其刑。
 3、被告就所犯販賣混合第三級、第四級二種以上毒品未遂罪，
    於偵查及本院審理時均自白犯行，已如前述，故應依毒品危
    害防制條例第17條第2項規定減輕其刑，並依刑法第70條、
    第71條第1項規定，先加後遞減其刑。
(三)科刑之理由　
　　爰審酌被告正值青年，不思尋求正當工作賺取所需金錢，明
    知4-甲基甲基卡西酮、硝西泮分屬第三級毒品、第四級毒品
    ，戕害國人身心甚鉅，卻仍無視國家杜絕毒品犯罪之禁令，
    竟在網路上刊登販毒訊息對不特定人行銷販毒，欲以販賣方
    式流毒予他人，且所欲販賣之毒品咖啡包數量共28包、毒品
    咖啡包內含之毒品純質淨重亦達4.59公克，所為非但增加毒
    品在社會流通之危險性，並對國民身心健康及社會秩序均已
    造成一定程度之危害，惟被告本案無販賣毒品所得，再酌以
    被告犯後已坦承犯行，暨被告自述其需扶養照顧年近80歲之
    祖母之家庭環境、目前在貨運業工作、月收入約2萬多元之
    經濟狀況、國中肄業之教育程度（見本院卷第68頁）等一切
    情狀，量處如主文所示之刑。
三、沒收部分
(一)扣案之附表一編號1所示毒品咖啡包28包及所附無法析離內
    含毒品之包裝袋28只，與被告本案販賣混合第三級、第四級
    二種以上毒品未遂犯行相關，又非在毒品危害防制條例第18
    條第1項後段行政沒入之範圍，而應依刑法第38條第1項規定
    宣告沒收。
(二)附表一編號2所示手機屬供被告用以刊登販毒訊息及與佯為
    買家之員警聯繫販毒事宜之工具，業據被告於本院準備程序
    時供認在卷（見本院卷第45頁），並有前引附表一編號2所
    示手機內之「TikTok」、「Jello」文字訊息畫面照片在卷
    可按，是不問屬於犯罪行為人與否，應依毒品危害防制條例
    第19條第1項規定宣告沒收。
據上論斷，應依刑事訴訟法第299條第1項前段、第300條，判決
如主文。
本案經檢察官吳姿函偵查起訴，由檢察官郭智安到庭執行公訴。
中　　華　　民　　國　 110　　年　　2　　月　　17　　日
                  刑事第三庭  審判長法　官　　蘇揚旭　　
                                    法  官    洪振峰
                                    法  官    施建榮
上列正本證明與原本無異。
如不服本判決，應於判決送達後20日內敘明上訴理由，向本院提
出上訴狀 (應附繕本) ，上訴於臺灣高等法院。其未敘述上訴理
由者，應於上訴期間屆滿後20日內向本院補提理由書「切勿逕送
上級法院」。
                                    書記官    葉芷廷
中　　華　　民　　國　　111 　年　　2 　　月　　21　　日
附錄法條：
毒品危害防制條例第4條第3項、第4項、第6項：
製造、運輸、販賣第三級毒品者，處7年以上有期徒刑，得併科
新臺幣1千萬元以下罰金。
製造、運輸、販賣第四級毒品者，處5年以上12年以下有期徒刑
，得併科新臺幣5百萬元以下罰金。
前五項之未遂犯罰之。
毒品危害防制條例第9條第3項：
犯前五條之罪而混合二種以上之毒品者，適用其中最高級別毒品
之法定刑，並加重其刑至二分之一。 

【附表一】
編號   扣案物名稱 數量   1 毒品咖啡包（即附表二所示第三級毒品及第四級毒品） 28包   2 手機（廠牌：APPLE，內含行動電話門號0000000000號）  1支  
【附表二】
扣案物外觀 數 量 驗前總毛重 驗前總淨重 驗前總純質淨重（純質淨重部分之計算不包括微量毒品） 鑑驗結果 鑑定書 灰/白色包裝（內含淡褐色粉末，即附表一編號1所示物品） 28包（含包裝袋28只） 186.08公克 153.32公克   4.59公克 含第三級毒品4-甲基甲基卡西酮（純度3％）、第四級毒品硝西泮成分（微量） 內政部警政署刑事警察局110年1月22日刑鑑字第1100004787號鑑定書（見110年度偵字第5799號第101-102頁）